# 20192019 年小微企业分段计税的政策如果影响递延所得税资产

提问人：zlxxjg1212 时间：2020-03-13 08:05:32
根据 2019 年最新财税政策，小微企业实行分段计税，那么在确认递延所得税资产时如果考虑税率的问题，如果实行分段考虑，具体该如何实施，假设A小微企业在 2019 年的应纳税所得额为 260 万。
0c9cc91c89203c990c6977869974513.png
(232.07 KB, 下载次数: 12)
5 天前 上传
政策背景

回答人：chenyiwei
由于小微企业的所得税是分段计算的，所以应当合理确定暂时性差异预计转回年度的实际适用税率（即加权平均税率）作为计量递延所得税资产/负债的基础。首先要确定暂时性差异的预计转回年度，对该年度的应纳税所得额作出估计，对照税法规定计算出对应的应纳税额，以应纳税额除以应纳税所得额就是加权平均税率，以此计量暂时性差异或可抵扣亏损形成的递延所得税资产或负债。需注意对递延所得税资产的计量需遵循谨慎原则，不得高估其适用税率。